# 超额分配利润下盈余公积应怎么处理

提问人：ryukei 时间：2018-01-05 14:52:49
ABC公司今年净利润 2670 万左右，年初未分配利润是 302 万，加起来是 2972 万，另今年就分配了 2780 万的股利（不可变更）。 假如法定盈余公积远远未达到注册资本的50%，请问今年盈余公积是以 2670 万的净利润计提，还是以 2972 万-2780万=192万的未分配利润计提？ 如果以前者计提，报表上的未分配利润就为192-267=-75万了，反映的是超额分配利润的实际情况，这样操作就是实质重于形式？ 如果以后者计提，那未足额计提盈余公积而分配利润，虽然不合规，但报表看上去好看一点。

回答人：chenyiwei
今年盈余公积是以 2670 万的净利润计提 267 万。由此造成的 75 万超分利润应要求股东退还给公司。

提问人：ryukei 时间：2018-01-06 15:01:26
陈老师，现在换了新股东，分得股利的旧股东不愿意将这些退回。

回答人：chenyiwei
公司可以向原股东追偿。必要时可以采用诉讼等救济措施。